臺灣臺中地方法院刑事判決　　　　　　　　　　九十三年度中交簡上字第二七號
　　上　訴　人　臺灣臺中地方法院檢察署檢察官
　　上訴人　即
　　被　　　告　甲○○
右上訴人因過失傷害案件，不服本院臺中簡易庭九十三年度中交簡字第五九六號中華
民國九十三年五月三日第一審簡易判決（聲請案號：臺灣臺中地方法院檢察署九十三
年度偵字第六九七五號），提起上訴，本院判決如左：
    主  文
上訴駁回。
    事  實
一、甲○○於民國九十二年八月二十一日十八時十分許，駕駛車號Ｘ八─九六二一號
    自小客車，在臺中市○○區○○路二段三一三號旁停車場出口，原應注意車輛起
    步前應顯示方向燈，注意前後左右有無障礙或車輛行人，並應讓行進中之車輛行
    人優先通行，而當時天候、路況均良好，並無不能注意之情形，竟疏未注意，於
    自停車場出口欲右轉南屯路時，不慎該車右前車輪壓及亦疏未注意靠邊行走之行
    人乙○○之左，致乙○○受有左脛骨骨折、兩膝及左踝、右手掌多處擦傷、右
    膝挫傷。
二、案經被害人乙○○訴由臺中市警察局第四分局報告臺灣臺中地方法院檢察署檢察
    官偵查後聲請簡易判決處刑。
    理  由
一、右揭犯罪事實業據被告於本院審理時坦承不諱，核與告訴人乙○○指訴之情節相
    符，並有道路交通事故現場圖、照片、員警職務報告、臺中市警察局第四分局南
    屯派出所受理汽車肇事案件登記簿、中山醫學大學附設醫院診斷證明書、中國醫
    藥大學附設醫院診斷證明書等附卷可稽。按車輛起步前應顯示方向燈，注意前後
    左右有無障礙或車輛行人，並應讓行進中之車輛行人優先通行，道路交通安全規
    則第八十九條第六款訂有明文，被告駕車自應注意上述道路交通安全規定。又本
    件肇事時、地之天候、路況皆良好，則肇事彼時，被告無不能注意之情事，未注
    意行人即貿然右轉南屯路，見徵證被告之駕車失當行為顯有過失，被告之自白應
    與事實相符。且本件送臺灣省臺中市區車輛行車事故鑑定委員會鑑定結果亦同此
    認定，有臺灣省臺中市區車輛行車事故鑑定委員會九十三年八月十七日中縣鑑字
    第○九三五四○二○○四號函附鑑定意見書在卷可按。雖本件被害人乙○○步行
    經過肇事地點，亦未靠邊行走，有違道路交通安全規則第一百三十三條之規定，
    亦有過失，然此僅係被害人是否與有過失之問題，並不能因此解免被告過失之責
    。再如上開診斷書所載，告訴人乙○○確因本件車禍受有左脛骨骨折、兩膝及左
    踝、右手掌多處擦傷、右膝挫傷等傷害，被告過失駕車肇事行為與被害人之受傷
    結果間，自具有相當因果關係。本件事證明確，是被告過失傷害犯行堪以認定。
二、核被告所為，係犯刑法第二百八十四條第一項前段之過失傷害罪。公訴人雖據告
    訴人乙○○請求而為上訴，其上訴意旨略稱：原審未審酌被告自肇事後迄未向告
    訴人表示歉意，賠償損害，足證被告犯罪後態度不佳，原審僅量處被告有期徒刑
    二月，尚嫌太輕等語；被告則上訴陳稱略以：有誠意解決問題，有將被害人送醫
    等語。惟按量刑輕重，係屬事實審法院得依職權自由裁量之事項，苟已斟酌刑法
    第五十七條各款所列情狀而未逾越法定刑度，不得遽指為違法（最高法院七十二
    年度台上字第六六九六號、七十五年度台上字第七０三三號判例參照）。又在同
    一犯罪事實與情節，如別無其他加重或減輕之原因，下級審量定之刑，亦無過重
    或失輕之不當情形，則上級審法院對下級審法院之職權行使，原則上應予遵重，
    亦有最高法院八十五年度台上字第二四四六號裁判意旨可資參酌。本件原審適用
    刑事訴訟法第四百四十九條第一項前段、第四百五十四條第二項，刑法第二百八
    十四條第一項前段、第四十一條第一項前段，罰金罰鍰提高標準條例第一條前段
    、第二條，量處被告有期徒刑二月，並諭知易科罰金之折算標準，認事用法並無
    不當，量刑亦屬妥適。是以，公訴人依據告訴人之請求提起上訴及被告之上訴，
    均尚難認有理由，應予駁回。
三、據上論斷，應依刑事訴訟法第四百五十五條之一第一項、第三項、第三百七十三
    條、第三百六十八條，判決如主文。
本案經檢察官丙○○到庭執行職務。
中      華      民      國    九十三    年      九      月    二十三    日
                              臺灣臺中地方法院交通法庭
                                  審判長法  官  許  金  樹
                                        法  官  郭  德  進
                                        法  官  張  清  洲
右正本證明與原本無異。
本件不得上訴。
                                        書記官
中      華      民      國    九十三    年      九      月    二十三    日
附錄本案論罪科刑法條全文
刑法第二百八十四條第一項
因過失傷害人者，處六月以下有期徒刑，拘役或五百元以下罰金，致重傷者，處一年
以下有期徒刑、拘役或五百元以下罰金。
